臺灣桃園地方法院刑事裁定　　　　　 96年度桃聲簡再字第3號
聲　請　人
即　被　告　甲○○
上列聲請人即被告因詐欺案件，對於本院中華民國96年4 月21日
第一審確定判決（96年度桃簡字第512 號），聲請再審，本院裁
定如下：
    主  文
再審之聲請駁回。
    理  由
一、聲請意旨略以：
  (一)聲請人即被告甲○○與妻子曾寶珠所經營之瑞毅交通有限公
    司（下稱瑞毅公司）固有於民國93年8 月13日購入之車號93
    8-GY號營業大貨車（引擎號碼6DZ0-000000號）並非向茂豊
    租賃股份有限公司（下稱「茂豊公司」）購買，而係以新台
    幣（下同）273 萬元現金向裕益汽車股份有限公司（下稱「
    裕益公司」）所購買，則聲請人自無可能將該車設定動產抵
    押予茂豊公司。
  (二)至聲請人事後將車號003-HE號營業大貨車（變更前車號為93
    8-GY）售予告訴人李後釧（更名為「李睿宸」）之時間為93
    年12月13日，並非93年9 月13日，有車輛買賣契約書及汽車
    燃料使用費繳納通知書可資佐證，且斯時係委託他人代辦繳
    納汽車燃料使用費事宜，並非由聲請人本人辦理。
  (三)嗣瑞毅公司名下之車輛於94年7 月1 日、4 日遭人強行開走
    竊取後，即未再營業，何來辦理信用貸款之事，況聲請人於
    94年7 月4 日向桃園監理站申請「禁止異動」，桃園監理站
    人員卻置之不理，另大眾國際租賃股份有限公司（下稱大眾
    公司）於94年5 月23日將瑞毅公司及聲請人夫婦之資料，未
    經允許及交付安泰商業銀行汽貸行銷部業務課長劉智欣徵信
    ，顯然違法。
  (四)至聲請人於95年度偵字第6638號案件檢察官訊問時雖自承知
    悉車號003-HE號曳引車有辦理「信貸」乙事等語，惟因瑞毅
    公司購買車輛本即由妻子曾寶珠處理，瑞毅公司光是向裕益
    公司購買之新車即有28輛，皆以現金購買，另外亦向其他公
    司購買者不計其數，偶有數輛車由司機個人購買辦理信用貸
    款之後，賣還他家，皆由妻子曾寶珠清償，曾寶珠亦未告知
    聲請人，是以，瑞毅公司之資金充足，根本不需辦理信用貸
    款。此外，車號003-HE號曳引車自新車領牌、驗車及與告訴
    人李睿宸夫妻訂立車輛買賣契約等事，皆由妻子曾寶珠自行
    接洽辦理，聲請人均不知情，告訴人李睿宸購買上開車號00
    3-HE號曳引車1 輛，係於93年12月13日晚上簽約時付定金15
    0 萬元，其餘80萬元則開立每紙面額10萬元之支票共8 紙作
    為支付，然上開支票於94年7 月30日開始跳票，車輛又不返
    還瑞毅公司，而經瑞毅公司向桃園縣政府申請於95年1 月19
    日至96年1 月18日停業後，桃園監理站卻與茂豊公司私自點
    交上開車輛，顯有違法。是以，原判決依據之瑞毅公司與茂
    豊公司間之動產擔保設定契約書係偽造，告訴人李睿宸之指
    訴則為誣告。
  (五)綜此，黃耀聲收受瑞毅公司簽發之10萬元支票影本1 紙、80
    年1 月1 日至95年12月31日瑞毅公司向裕益公司購買車輛之
    明細表影本2 紙、裕益公司出具之證明書影本1 紙、瑞毅公
    司與告訴人李睿宸簽訂之車輛買賣契約書影本1 份、車號00
    3-HE號營業貨運曳引車之汽車燃料使用費繳納通知書、繳款
    收據、代辦費收據影本各1 紙、瑞毅公司章程及股東名簿、
    公司執照、營利事業登記證、公司基本資料查詢結果影本各
    1 份、桃園縣稅捐稽徵處調查財產之函文影本1 份、桃園縣
    政府警察局受理刑事案件報案三聯單影本1 紙、中華徵信所
    拒往資料庫查詢資料列印明細資料2 份、劉智欣名片影本1
    紙、交通部公路總局新竹區監理所桃園監理站94年3 月24日
    竹監桃字第0940007603號函、93年8 月16日竹監桃字第0930
    019479號函、影本1 紙、車號938-GY號營業貨運曳引車行車
    執照影本1 紙、告訴人李睿宸簽發之支票影本8 紙、本院94
    年度促字第41993 號支付命令影本1 份等為證，為此聲請再
    審及停止刑之執行云云。
二、按法院認為無再審理由者，應以裁定駁回之，刑事訴訟法第
    434 條第1 項定有明文。又刑事訴訟法第420 條第1 項第6
    款規定：因發現確實之新證據，足認受有罪判決之人應受無
    罪、免訴、免刑或輕於原判決所認罪名之判決者，得聲請再
    審。而本款所謂發現確實之新證據，係指該證據於事實審法
    院判決前已經存在，為法院或當事人所不知，不及調查斟酌
    ，至其後始行發見，且就證據本身形式上觀察，固不以絕對
    不須經過調查程序為條件，但必須顯然可認為足以動搖原有
    罪確定判決，而為受判決人無罪、免訴、免刑或輕於原判決
    所認罪名之判決者為限（最高法院84年度台抗字第60號裁判
    參照）；再又刑事訴訟法第421 條規定，不得上訴於第三審
    法院之案件，除前條規定以外，其經第二審確定之有罪判決
    ，如就足生影響於判決之重要證據漏未審酌者，亦得為受判
    決人之利益，聲請再審。而所謂「足生影響於判決」，自係
    指就該證據之形式觀察，毋須經調查程序，已顯然可認為足
    以動搖原確定之判決而言；又所謂「漏未審酌」，自係指該
    證據於判決前已存在，且已顯現於卷宗內為法院所知悉之證
    據而言，否則當無漏未審酌之可言。苟事實審法院依調查之
    結果，本於論理法則、經驗法則，經取捨證據後認定事實者
    ，既對卷附證據資料為價值判斷，而對被告不利之證據採酌
    據為論罪之依據，至其餘與前開論罪證據不相容之供述，縱
    屬對被告有利，仍無證據價值而不採，此係有意不採，並非
    疏而漏未審酌，尚不得據為聲請再審之理由。
三、經查：
(一)本件聲請人即被告甲○○與其妻曾寶珠所共同涉犯之詐欺取
    財犯行，業經本院於96年3 月31日以96年度桃簡字第512 號
    簡易判決判處有期徒刑5 月，於96年4 月23日確定，依刑事
    訴訟法第376 條第1 項第4 款規定係不得上訴第三審之案件
    乙節，有本院上開96年度桃簡字第512 號刑事簡易判決及臺
    灣高等法院被告前案紀錄表各1 份在卷可稽，並經本院調取
    該案全部卷證核閱屬實。核諸本院上開96年度桃簡字第512
    號乙案業已調查被告甲○○與共犯曾寶珠之供述、告訴人李
    睿宸之指訴、瑞毅公司所簽發票號AT0000000 、AT0000000
    、AT0000000 等紙支票暨退票理由單、告訴人之妻楊玉貌於
    93年12月10日匯款10萬元、於93年12月13日匯款30萬元予曾
    寶珠之全行通收存款憑條副根、告訴人李睿宸簽發予瑞毅公
    司之支票共10紙、動產擔保設定資料查詢單（債權人：茂豊
    公司）、瑞毅公司與告訴人李睿宸間之車輛買賣契約書1 份
    、瑞毅公司寄予告訴人之存證信函、交通部公路總局新竹區
    監理所桃園監理站95年3 月30日竹監桃字第0950008156號函
    所附車號003-HE號曳引車自93年1 月1 日起之動產擔保抵押
    設定登記相關資料、瑞毅公司之營利事業登記證、車號003-
    HE號曳引車之車籍查詢資料、交通部公路總局新竹區監理所
    桃園監理站95年12月25日竹監桃字第0950027718號函所附車
    號003-HE號曳引車之動產擔保交易動產抵押設定登記申請書
    、汽車動產抵押契約書、法院點交函等資料，此經本院調閱
    上開卷證核閱屬實。是聲請人雖以黃耀聲收受瑞毅公司簽發
    之10萬元支票影本1 紙、瑞毅公司與告訴人簽訂之車輛買賣
    契約書影本1 份、車號003-HE號營業貨運曳引車之汽車燃料
    使用費繳納通知書、繳款收據、代辦費收據影本各1 紙為證
    ，聲請再審，然此等證據於原法院判決前即已存在於卷內，
    且業經法院審酌之證據，均非確實之新證據或有重要證據漏
    未審酌之情。揆諸前開規定及判例意旨，聲請人縱以該等證
    物係屬重要證據漏未審酌為由聲請再審，亦顯然不合法。
(二)此外，雖聲請人辯稱桃園監理站函覆之茂豐公司與瑞毅公司
    間之動產擔保交易附條件買賣設定登記申請書係偽造者，而
    告訴人所言皆係誣告云云，惟此乃原判決所憑證物是否偽造
    及受有罪判決之人已證明其係被誣告者，依刑事訴訟法第42
    0 條第2 項規定，須為「以經判決確定（即該等文書經以偽
    造文書罪判刑確定），或其刑事訴訟不能開始或續行非因證
    據不足者為限」，始得聲請再審。查本件聲請人就此並未提
    出其聲請符合刑事訴訟法第420 條第2 項所規定要件之證據
    為佐，僅係空言指摘，其就此部分所言，顯然於法無據。
(三)再者，觀諸聲請人所提出之80年1 月1 日至95年12月31日瑞
    毅公司向裕益公司購買車輛之明細表影本2 紙、裕益公司出
    具之證明書影本1 紙、車號938-GY號營業貨運曳引車行車執
    照影本1 紙、告訴人簽發之支票影本8 紙、本院94年度促字
    第41993 號支付命令影本1 份、瑞毅公司章程及股東名簿、
    公司執照、營利事業登記證、公司基本資料查詢結果影本各
    1 份、桃園縣稅捐稽徵處調查財產之函文影本1 份、桃園縣
    政府警察局受理刑事案件報案三聯單影本1 紙、中華徵信所
    拒往資料庫查詢資料列印明細資料2 份、劉智欣名片影本1
    紙、交通部公路總局新竹區監理所桃園監理站94年3 月24日
    竹監桃字第0940007603號函、93年8 月16日竹監桃字第0930
    019479號函影本1 紙等證據，其內容要與本院96年度桃簡字
    第512 號簡易判決所認定之犯罪事實無何關聯，亦未見聲請
    人就此部分釋明，且就上述證據本身形式上觀察，亦難認定
    足以動搖原有罪之確定判決，而為聲請人即受判決人無罪、
    免訴、免刑或輕於原判決所認罪名之判決之情形存在。是以
    ，聲請人以此為由聲請再審，亦屬無據。
(四)綜此，聲請人所提上述聲請再審事由及證據，尚與刑事訴訟
    法第420 條規定之再審事由有間，其又未提出其他任何新證
    據以供本院判斷，亦無從認定原判決所依之證據有何虛偽之
    情形，揆諸前揭說明，聲請人所指摘各項均不符合任一再審
    事由。故聲請人再審之聲請，洵無理由，應予駁回。
四、據上論斷，依刑事訴訟法第433條，裁定如主文。
中　　華　　民　　國　　96　　年　　9 　　月　　29　　日
                  刑事第九庭  審判長法  官  何信慶
                                    法  官  蘇琬能
                                    法  官  胡芷瑜
以上正本證明與原本無異。
如不服本裁定，應於裁定送達後5 日內向本院提出抗告狀。
　　　　　　　　　　　　　　　      書記官　張懿昀
中　　華　　民　　國　　96　　年　　9 　　月　　29　　日
